臺灣高等法院高雄分院刑事判決　　　　 94年度上訴字第427號
上　訴　人
即　被　告　甲○○
上列上訴人因違反毒品危害防制條例案件，不服臺灣屏東地方法
院93年度訴字第892 號中華民國94年2月17日第一審判決（起訴
案號：臺灣屏東地方法院檢察署93年度毒偵字第1999號），提起
上訴，本院依簡式審判程序判決如下：
     主  文
上訴駁回。
     事  實
一、甲○○於民國90年間因施用毒品案件，經原審以90年度毒聲
    字第502 號裁定送觀察勒戒，於90年4 月12日觀察勒戒執行
    完畢，認無繼續施用毒品之傾向，由臺灣屏東地方法院檢察
    署檢察官於90年4 月2 日以90年毒偵字第576 號不起訴處分
    確定後，復於92年間因再施用第一級毒品，經原審於93年6
    月21日以93年度訴字第275 號判處有期徒刑7 月確定（不構
    成累犯），詎其不知悔改，明知海洛因、甲基安非他命分係
    業經公告列為毒品危害防制條例第2 條第2 項之第一級、第
    二級毒品，不得非法持有、施用，仍未戒除施用毒品之習性
    ，於前開觀察勒戒期滿釋放後5 年內，竟基於施用第一級、
    第二級毒品之概括犯意，自93年6 月22日某時起至同年9 月
    12 日 上午12時40分止，在屏東縣恆春鎮○○路232 巷174
    弄12 號2樓等地，以注射針筒方式，連續施用第一級毒品海
    洛因多次，另於同年9 月10日及同年月12日某時，在前揭處
    所，連續施用第二級毒品甲基安非他命3 次，嗣於同年月12
    日上午12時50分許，在上開處所，為警查獲。並扣得第一級
    毒品海洛因1 小包（淨重0.09公克，空包裝重0.29公克）、
    供其吸食毒品所用殘留海洛因成分注射針筒2 支及同案查獲
    之張議所有之甲基安非他命2 小包（毛重1.8 公克）。
二、案經屏東縣警察局恆春分局報請台灣屏東地方法院檢察署檢
    察官偵查起訴。
     理  由
一、上開事實，業據上訴人即被告甲○○於警訊、偵查中、原審
    及本院審理中供承不諱，且被告於上述時地被警查獲，經警
    採取其尿液送請檢驗結果確均呈嗎啡、甲基安非他命陽性反
    應，有屏東縣衛生局93年9 月23日屏縣衛檢六字第930388號
    煙毒及麻醉藥品委託檢驗結果通知書1 紙在卷可稽。而扣案
    之白粉1 包經送法務部調查局鑑定結果，確係毒品海洛因成
    份，淨重0.09公克（包裝重0.29公克），有該局93年10月14
    日調科壹字第240003304 號鑑定通知書1 紙附卷足參，又扣
    案注射針筒2 支，經送驗後，亦呈海洛因陽性反應，此有高
    雄醫學大學附設中和紀念醫院編號0000-000號之檢驗報告1
    紙在卷足憑，另扣案張議所有之2 包白色晶體，確為甲基安
    非他命等情，也有屏東縣警察局恆春分局涉嫌違反毒品危害
    防制條例毒品初步檢驗報告單1 紙供參，堪認被告之自白與
    事實相符，自得採為認定被告犯罪之證據。又被告前因施用
    毒品案件，經依原審裁定送觀察勒戒後，認無繼續施用毒品
    之傾向，由臺灣屏東地方法院檢察署檢察官於90年4 月2 日
    以90年毒偵字第576 號不起訴處分確定，此有臺灣高等法院
    被告全國前案紀錄表1 紙在卷足按。其於前開觀察勒戒期滿
    釋放後，5 年之內再犯本件之罪，自應依法論科。綜上所述
    ，本件事證明確，被告之犯行，堪以認定。
二、按海洛因及甲基安非他命分別為毒品危害防治條例第2 條第
    2 項第1 、2 款所規範之第一、二毒品。核被告所為，係犯
    毒品危害防制條例第10條第1 項之施用第一級毒品、及同條
    第2 項之施用第二級毒品罪。被告施用毒品前後持有毒品之
    低度行為，為施用之高度行為所吸收，均不另論罪。且被告
    多次施用第一級毒品海洛因及第二級毒品甲基安非他命行為
    ，時間緊接，所犯為構成要件相同之罪名，顯係各基於概括
    犯意反覆為之，為連續犯，均應依刑法第56條之規定分別以
    1 罪論，並均加重其刑。又被告所犯上開2 罪間，犯意各別
    ，罪名互異，應予分論併罰。
三、原審因而適用毒品危害防制條例第10條第1 項、第2 項、第
    18條第1 項前段，刑法第11條、第56條、第51條第5 款之規
    定，並審酌被告前已有施用毒品之犯行，經觀察勒戒後，仍
    無法根絕毒癮而又再度施用，顯見其戒毒意志不堅，惟念其
    坦承犯行，頗有悔意，態度良好等一切情狀，就被告連續施
    用第一級毒品部分量處有期徒刑10月，就其連續施用第二級
    毒品部分量處有期徒刑3 月，並定其應執行刑有期徒刑1 年
    。並認扣案之第一級毒品海洛因1 小包（淨重0.09九公克、
    甲基安非他命2 小包（毛重1.8 公克），均係毒品；沾有海
    洛因之空包裝0.29公克，殘留海洛因成份之注射針筒2 支，
    均無法與毒品剝離，均應視同毒品，依毒品危害防制條例第
    18條第1 項前段規定，不問屬於犯人與否，均宣告沒收銷燬
    之。至鑑驗耗用之海洛因既已滅失，爰不為沒收併銷燬之諭
    知，附此敘明。經核原判決認事用法並無不當，量刑亦屬適
    度，被告上訴意旨，指摘原判決量刑過重不當，為無理由，
    應予駁回。
據上論斷，應依刑事訴訟法第368 條、第273 之1 第1 項，判決
如主文。
本案經檢察官彭南雄到庭執行職務。
中　　華　　民　　國　　94　　年　　5 　　月　　5 　　日
                  刑事第三庭    審判長法  官  周賢銳
                                      法  官  黃仁松
                                      法  官  謝宏宗
以上正本證明與原本無異。
施用第一級毒品部分，如不服本判決應於收受本判決後10日內向
本院提出上訴書狀，其未敘述上訴理由者，並得於提起上訴後10
日內向本院補提理由書狀（均須按他造當事人之人數附繕本）「
切勿逕送上級法院」。
其他部分不得上訴。
中　　華　　民　　國　　94　　年　　5 　　月　　6 　　日
　　　　　　　　　  　　　　　　　　　書記官  賴梅琴
附錄本判決論罪科刑法條：
毒品危害防制條例第10條第1項、第2項
施用第一級毒品者，處6 月以上5 年以下有期徒刑。
施用第二級毒品者，處3 年以下有期徒刑。
                                                Ａ
